臺灣臺中地方法院刑事判決
111年度交易字第1048號
公  訴  人  臺灣臺中地方檢察署檢察官
被      告  覃明宗



上列被告因公共危險案件，經檢察官提起公訴（111年度偵字第2
4695號），嗣本院準備程序時，被告就被訴事實為有罪之陳述，
經本院告知簡式審判程序意旨，並聽取公訴人及被告之意見後，
本院裁定改依簡式審判程序審理，並判決如下：
    主    文
覃明宗駕駛動力交通工具而血液中酒精濃度達百分之零點零五以
上，累犯，處有期徒刑壹年。
    犯罪事實
一、覃明宗自民國111年4月6日15時許起至同日16時許止，在臺
    中市大里區大明路某工地內，飲用含有酒精成分之保力達後
    ，竟不顧大眾通行之安全，騎乘電動自行車上路。嗣於同日
    18時37分許，行經臺中市○○區○○路00號前，因注意力及反應
    能力受體內酒精成分影響而降低，不慎撞及張志全所使用停
    放路旁車號00-0000號自用小客車，經警據報前往處理，將
    覃明宗送醫救治，並委請大里區仁愛醫院對其抽血驗其血液
    中酒精濃度，驗得其血液中酒精濃度為254.5mg/dL，換算吐
    氣所含酒精濃度為1.27mg/L，而查悉上情。
二、案經臺中市政府警察局霧峰分局報告臺灣臺中地方檢察署檢
    察官偵查起訴。
    理    由
一、本案被告所犯為死刑、無期徒刑、最輕本刑為三年以上有期
    徒刑之罪或高等法院管轄第一審案件以外之罪，於準備程序
    進行中，被告先就被訴事實為有罪之陳述，經公訴人、被告
    同意後，本院裁定進行簡式審判程序（見本院卷第37-39頁
    ）。簡式審判程序之證據調查，不受刑事訴訟法第159條第1
    項、第161條之2、第161條之3、第163條之1及第164 條至第
    170條規定之限制，刑事訴訟法第273條之1第1項、第273條
    之2分別定有明文，合先敘明。
二、上開犯罪事實，業據被告於本院審理時坦承不諱（見本院卷
    第45頁），核與證人張志全警詢之證述大致相符（見偵卷第
    31-33頁），並有員警職務報告（見偵卷第25頁）、被告覃
    明宗之仁愛醫療財團法人檢驗報告單（見偵卷第35頁）、證
    人之車損估價單（見偵卷第37頁）、道路交通事故現場圖（
    見偵卷第39頁）、道路交通事故調查報告表㈠、㈡（見偵卷第
    41-43頁）、現場與車損照片（見偵卷第45-53頁）、舉發違
    反道路交通管理事件通知單（見偵卷第55頁）、車號00-000
    0號自小客車車輛詳細資料報表（見偵卷第65頁）在卷可稽
    。被告前揭具任意性自白核與事實相符而堪採信，本案事證
    已臻明確，被告犯行堪以認定，應予依法論科。
三、論罪科刑：
㈠、核被告覃明宗所為，係犯刑法第185條之3第1項第1款駕駛動
    力交通工具而血液中酒精濃度達百分之零點零五以上罪。
㈡、被告前因不能安全駕駛罪，經本院以108年度交易字第991號
    判決判處有期徒刑9月確定，109年6月29日執行完畢，上開
    刑之加重事實，為被告坦承不諱（見本院卷第45、46頁），
    並有檢察官提出之刑案資料查註紀錄表（見偵卷第8頁）在
    卷可稽，其於執行完畢後5年內故意再犯本案有期徒刑以上
    之罪，為累犯，參酌大法官釋字第775號解釋之意旨，本院
    認被告前揭犯行，與本案犯行，均同為不能安全駕駛犯罪，
    有其特別惡性及對刑罰反應力薄弱之情況，認加重最低本刑
    並無罪刑不相當之情形，而應依刑法第47條第1項之規定加
    重其刑。
㈢、爰審酌被告飲酒後血液中酒精濃度為254.5mg/dL，換算吐氣
    所含酒精濃度為1.27mg/L，已嚴重超出標準值，竟仍駕駛電
    動自行車，並因酒駕導致與被害人之車輛發生碰撞，已然發
    生實害，所為應予非難。又審酌被告坦承犯行之犯後態度。
    以及審酌被告除前揭構成累犯之前科紀錄外，另有6次酒後
    不能安全駕駛犯罪紀錄，本案為被告第8次酒駕犯罪，素行
    不良。暨審酌於本院審理時所供述之教育程度、職業、家庭
    經濟狀況（見本院卷第46頁），量處如主文所示之刑，以示
    懲儆。
據上論斷，應依刑事訴訟法第273條之1第1項、第299條第1項前
段，判決如主文。
本案經檢察官許景森提起公訴，檢察官温雅惠到庭執行職務。
中　　華　　民　　國　　111 　年　　8 　　月　　22　　日
                  刑事第二庭  法  官  徐煥淵　
　　　　　　　　　　　　　　
以上正本證明與原本無異。
如不服本判決應於收受送達後20日內向本院提出上訴書狀，並應
敘述具體理由；其未敘述上訴理由者，應於上訴期間屆滿後20日
內向本院補提理由書（均須按他造當事人之人數附繕本）「切勿
逕送上級法院」。
                       　　　　書記官  陳麗靜
中　　華　　民　　國　　111 　年　　8 　　月　　22　　日
附錄本案論罪科刑法條：
中華民國刑法第185條之3
駕駛動力交通工具而有下列情形之一者，處3年以下有期徒刑，
得併科30萬元以下罰金：
一、吐氣所含酒精濃度達每公升零點二五毫克或血液中酒精濃度
    達百分之零點零五以上。
二、有前款以外之其他情事足認服用酒類或其他相類之物，致不
    能安全駕駛。
三、服用毒品、麻醉藥品或其他相類之物，致不能安全駕駛。
因而致人於死者，處3年以上10年以下有期徒刑，得併科2百萬元
以下罰金；致重傷者，處1年以上7年以下有期徒刑，得併科1百
萬元以下罰金。
曾犯本條或陸海空軍刑法第54條之罪，經有罪判決確定或經緩起訴處分確定，於十年內再犯第1項之罪因而致人於死者，處無期徒刑或5年以上有期徒刑，得併科3百萬元以下罰金；致重傷者，處3年以上10年以下有期徒刑，得併科2百萬元以下罰金。